# 请教关于建筑设计施工企业，签署联合体协议,净额法的会计处理

提问人：AdamLi 时间：2022-04-05 14:49:12
背景：对于建筑设计公司作为联合体牵头人（乙方），与业主方（甲方）以及联合体成员（丙方）签署EPC建筑合同。随后乙方作为联合体协议的牵头人，与联合体成成员（丙方）签署联合体协议，明确约定联合体协议的牵头人（乙方）负责工程勘察、工程设计并承担相应的责任，负责对工程的合同、信息进行管理；负责项目的竣工验收；负责协调联合体各内部成员和有关参建各方及相关单位，联合体成成员（丙方）对负责本项目前期“三通一平”中的场地平整、土石方工程及施工图所载明的所有工程的施工及安装；负责与本项目相关的建筑材料、设备的采购；负责与分包工程的其他分包人及材料供应商的联系、配合、服务、协调和管理，并提供施工条件、相关设施、安全管理及统筹进度、质量、安全、文明施工、资料管理等直至完成城建备案及保修期届满等；承担EPC合同中约定的承包人的施工义务，并承担与施工任务对应的责任。
个人处理意见：作为业主方，按照EPC合同，如果有质量问题，既可以找乙方，同时也可以找丙方，但是根据乙方与丙方签署的联合体协议，以及项目实质，个人认为：乙方并非主要责任人，符合代理人。
相关疑问： 1 、是否应该按照代理人处理，净额法核算。 2 、EPC合同中明确，所有的结算均通过乙方结算。如果按照净额法核算，乙方财务报表不列示施工业务的收入以及成本（净额法），但账务处理仍正常核算，因为涉及开具发票以及资金流。最后对于存在收到或应支付此项目的工程款项有余额，期末财务报表项目列示，是否应该通过重分类，列式在其他应收款以及其他应付款更为恰当？想寻求帮助，或者有没有关于此核算的案例解析。

回答人：chenyiwei
1 、乙方按代理人，净额法核算，更为合理。
2 、是。属于代收代付的资金部分，通过其他应付款核算。
参考：《中审众环研究 2020 》之“问题2-1-75（联合体牵头方的收入确认是“总额法”还是“净额法”）”。

提问人：AdamLi 时间：2022-04-12 17:13:30
陈老师，关于因为发票以及资金均全额通过联合体牵头人（乙方），当联合体的牵头人（乙方）收到以及支付给属于联合体施工方（丙方）的部分，在现金流量表列式应该如何？
是通过收到的其他与经营活动有关的现金或支付的其他与经营活动有关的现金吗？

回答人：chenyiwei
是，按代收代付处理。

提问人：AdamLi 时间：2022-04-21 20:06:26
陈老师，那这个属于代收代付，是否需要参照《企业会计准则第 31 号——现金流量表》第二章 基本要求中规定的下列各项可以按照净额列报：
（一）代客户收取或支付的现金。

回答人：chenyiwei
代收代付款项，如果周转较快，在本企业账户中停留时间较短的（不超过一个月），可按净额列报现金流量。